【裁判字號】    95,抗,761
【裁判日期】    970909
【裁判案由】    拍賣抵押物
【裁判全文】
臺灣臺北地方法院民事裁定               95年度抗字第761號
再抗告人    甲○○
上列再抗告人因與相對人國泰世華商業銀行股份有限公司間拍賣
抵押物事件，對於中華民國97年5月8日本院裁定，提起再抗告，
本院裁定如下：
    主  文
異議駁回。
異議程序費用新台幣壹仟元由異議人負擔。
    理  由
一、按非訟事件之抗告及再抗告，除本法另有規外，準用民事訴
    訟法關於抗告程序之規定，非訟事件法第46條定有明文。又
    抗告法院之裁定，以抗告不合法而駁回者，不得再為抗告；
    但得向原法院提出異議。非訟事件法第45條第1項亦有明文
    。又準用民事訴訟法第四編抗告程序規定後，依該法第495
    條規定，應提出異議而誤為抗告者，視為已提出異議。又依
    同法第486條第3項規定，異議準用同法第484條第2、3項規
    定。依同法第484條第2項規定，異議準用對於法院同種裁定
    抗告之規定。換言之，即仍準用民事訴訟法關於再抗告之規
    定。又準用民事訴訟法第495條之1第1項及同法第442條第1
    項規定，對於不得抗告之裁定抗告而抗告者，應以裁定駁回
    其抗告。
二、經查，本件再抗告人對本院95年度拍字第833號民事裁定不
    服提起抗告，經本院於民國96年3月29日95年度抗字第761號
    裁定以抗告人提起抗告不合法為由駁回在案。惟再抗告人對
    該裁定不服，再次提出抗告，則揆諸上揭條文規定，上開裁
    定不得再為抗告。又按「依民事訴訟法第229條第3項規定，
    對於判決得上訴者，固應於送達當事人之正本內記載其期間
    ，及提出上訴狀之法院，惟於不得上訴之判決誤為此項記載
    ，殊難因此即謂該判決得為上訴」，最高法院著有32年度抗
    字第255號判例要旨可參。基於同上理由，本不得再為抗告
    之裁定，亦不因原裁定附記誤載得再抗告而得再為抗告，故
    原裁定附註雖誤為得再抗告之記載，本件再抗告人之再抗告
    亦不因此而合法。惟按上開非訟事件法第45條第1項但書規
    定，及準用民事訴訟法第495條規定後，本件再抗告應視為
    異議。
三、惟查，本件再抗告意旨略以：本案擔保品尚在積極尋找賣家
    ，懇請法院寬限時日云云，惟未提出原裁定有何違法或不當
    之處，且原裁定係以抗告不合法（已逾抗告期間）裁定駁回
    抗告人之抗告，是以本件雖視為異議，依首開法律規定，其
    異議仍為法所不許，應予裁定駁回。
四、據上論結，本件異議為不合法，爰依非訟事件法第46條、第
    21 條第2項、第24條第1項，民事訴訟法第495條之1第2項、
    第442條第2項、第95條、第78條，裁定如主文。
中    華    民    國    97    年    9     月    9     日
               民事第二庭審判長法  官  朱漢寶
                               法  官  陳秀貞
                               法  官  陳雯珊
以上正本係照原本作成
不得聲明不服
中    華    民    國    97    年    9     月    9     日
                               書記官  陳彥樺


司法院資訊處製作；財團法人民間司法改革基金會備份。
